臺灣臺南地方法院民事判決　　　　　　　93年度訴字第1666號
原　　　告　己○○
訴訟代理人　丁○○
被　　　告　香港商課室國際出版有限公司
法定代理人　乙○○
訴訟代理人　甲○○
　　　　　　洪玉崑律師
被　　　告　戊○○
　　　　　　　　　　　　三樓Ｂ.
上列當事人間請求侵權行為損害賠償事件，經本院於民國94年10
月24日言詞辯論終結，判決如下：
    主  文
被告戊○○應給付原告新台幣玖萬貳仟柒佰柒拾伍元，及自民國
九十三年十一月二十六日起至清償日止，按週年利率百分之五計
算之利息。
原告其餘之訴駁回。
訴訟費用由被告戊○○負擔百分之十四，餘由原告負擔。
本判決第一項得假執行。
原告其餘假執行之聲請駁回。
    事實及理由
甲、程序方面：
    被告戊○○經合法通知，未於言詞辯論期日到場，核無民事
　　訴訟法第386條所列各款情形，爰依原告之聲請，由其一造
　  辯論而為判決。
乙、實體方面：
壹、原告方面：
一、聲明：
  (一)被告應連帶給付原告新台幣（下同）六十八萬三千五百七十
    三元，及自起訴狀繕本送達之翌日起至清償日止，按週年利
    率利百分之五計算之利息。
  (二)訴訟費用由被告連帶負擔。
  (三)原告願供擔保請准宣告假執行。
二、陳述：
  (一)於民國（下同）93年2月19日上午十一時二十分許，原告己○○騎乘車號ＬＹＢ─９８７號重型機車，行經台南市○區
    ○○路由北往南方向行駛，至南和路口欲左轉時，因該路口
    僅係閃黃燈，並無紅綠燈，故原告行駛於機慢車道上，先將
    方向燈打至左邊，並停下車回頭向左後看，待兩輛汽車通過
    ，原告確定左後方無來車後，即向左轉，未料卻遭被告戊○○（澳門人士）駕駛被告香港商課室國際出版有限公司（以
    下簡稱課室公司）所有車號３Ｒ─３０６８號之業務用自小
    客車從後追撞，致原告受有左肩關節脫臼、左肱骨骨折、左
    橈骨骨折、下巴撕裂傷十五公分、左頰挫傷等傷害。
  (二)因被告戊○○為外籍人士，受僱於被告香港商課室國際出版
    有限公司，且駕駛公司之業務車執行業務，現被告戊○○已
    離開台灣，而該公司亦應負連帶賠償責任，原告爰依民法第
    184條第1項、第216條、第193條第1項、第195條第1項之規
    定，請求被告連帶負損害賠償責任，各項請求分述如後：
　1.醫療部份應賠償三萬九千五百八十二元。
　2.原告遭被告撞傷後，行動不便需專人照顧，其夫周德三即停
  　止，打工在醫院照顧原告，其每月工資為新台幣一萬五千八
　　百元整，共請假六個月，應賠償九萬四千八百元（15800元
     ×6個月＝94800元）
　3.原告在家中幫訴外人丙○○先生看顧小孩當保母，每月收入
    一萬五千元，，原告因本件車禍受傷共六個月無法工作，被
    告應賠償九萬元（15000元×6個月＝90000元）。
  4.原告傷後沒有辦法騎機車，每次至醫院看病，均需要坐計程
    車，總計看病三十一次，來回六十二趟，每趟二百三十元，
    車資總共一萬四千二百六十元。
　5.精神慰問金部份，原告傷後開刀多次，至今仍未痊癒，短期
    亦無法恢復，其身體上及心理上之痛苦實無法以筆墨形容，
    被告應賠償原告四十三萬三千九百八十一元為精神慰問金。
三、證據：提出台南市立醫院一張、奇美醫院診斷證明書一張、
    台南市立醫院收據一張、奇美醫院收據二十六張、聖恩中醫
    聯合診所收據三張、扣繳憑單、薪資證明各一張、保母證明
    一張、計程車收據六十七張，並聲請訊問證人丙○○。
貳、被告香港商課室國際出版有限公司方面：
一、聲明：
　(一)原告之訴及假執行之聲請均駁回。
　(二)訴訟費用由原告負擔。
　(三)如受不利於被告之判決，請准提供擔保免為假執行。
二、陳述：
　(一)共同被告戊○○無受僱於被告香港商課室國際出版有限公司
　　（以下簡稱被告公司），有勞工保險局94年1月5日保承資字
　　第09310716300號書函說明二、查戊○○君無勞工保險投保
　　紀錄可稽（見本件卷宗第二卷第16頁）。而且被告戊○○駕
    駛被告課室公司所有車號３Ｒ─３０６８號自小客車與原告
    所騎乘車號LYB987號機車行經台南市○區○○路與南和路口
    發生車禍時，亦非執行被告公司業務，有鈞院93年度交簡字
    第1680號被告戊○○過失傷害案件之刑事簡易判決，依民法
    第284條第1項前段論處普通過失傷害罪，而非業務過失傷害
    罪之事實可證。因此，原告主張共同被告戊○○受僱於被告
    公司，且駕駛公司之業務車執行業務，訴請被告課室公司與
    戊○○負連帶賠償責任，顯然無據。
　(二)就原告請求之損害項目及金額，分項答辯如下：
　1.原告主張其遭被告戊○○撞傷後，因行動不便且需專人照顧
　　，訴外人即原告之夫周先生即停止打工在醫院照顧原告，請
    假六個月之損害新台幣（下同）九萬四千八百元，固提出訴
    外人珍貿興業有限公司薪資證明為證。惟查，原告受傷住院
    之期間，依其起訴狀所附台南市立醫院診斷證明書、奇美醫
    學中心診斷證明書所載，除93年2月19日門診外，93年2月24
    日入院治療，於93年3月7日出院計十三天，則其夫周先生在
    醫院照顧原告之期間，應僅有十四天，原告請求賠償其夫請
    假六個月之損害，自非有理。況且，原告之夫周德三薪資證
    明文件中沒有註明周先生何時任職及請假六個月之起迄日，
    尚無法據以證明係為在醫院照顧原告而請假。
　2.原告主張在家幫訴外人丙○○先生看顧小孩當保母，每月薪
    資一萬五千元，應賠償六個月無法工作之損害九萬元。然依
    原告所舉由丙○○出具之證明文件，只能說明原告曾照顧丙○○之女，並沒有說明原告請假的起迄日，且證明文件中沒
    有丙○○之年籍資料，尚無法證明該證明文件之內容屬實及
    與本件原告之損害賠償有何直接關連。況且，原告於起訴狀
    聲稱在台南縣東山鄉北勢寮之尊王宮與人辦事、從事神明之
    工作，每星期需往返二次，則原告又如何在家幫丙○○先生
    看顧小孩當保母，亦見原告之求償六個月無法工作之損害，
    尚乏具體證據。
　3.原告於93年2月19日受傷後之骨折癒合期約須三個月，即可
  　行動走路，到93年9月14日入院拔除鋼釘內固定後，左肩便
    能上舉100度，有財團法奇美醫院94年3月21日（94）奇醫字
    第1262號函覆鈞院民事庭所附原告己○○之病情摘要可稽。
    則以原告受傷後之癒合情形，原告請求精神慰撫金四十三萬
    三千七百九十八元顯然過高，應以不超過二十萬元為適當。
　(三)按損害之發生或擴大，被害人與有過失者，法院得減輕賠償
    金額或免除之。重大之損害原因，為債務人所不及知，而被
    害人不預促其注意或怠於避免或減少損害者，為與有過失，
    民法第217條定有明文。本件車禍之發生，原告己○○駕駛
    重機車，未依規定左轉，變換車道未注意安全距離，為肇事
    主因，有台灣省台南區車輛行車事故鑑定委員會函可證，加
    以原告係無照駕駛，則原告顯然有怠於避免車禍發生損害之
    重大與有過失，依上開民法第217條之規定，應減輕賠償金
    額百分之五十以上，始為恰當。
參、被告戊○○方面：
    被告戊○○經合法通知，未於言詞辯論期日到場，亦未提出
    書狀為任何主張或陳述。
肆、本院之判斷：
一、按外國法人經中華民國認許成立者，以其住所地法為其本國
    法；關於由侵權行為而生之債，依侵權行為地法；但中華民
    國法律不認為侵權行為者，不適用之；涉外民事法律適用法
    第2條、第9條第1項分別定有明文。經查，本件被告香港商
    課室國際出版有限公司為外國公司，本公司所在地設於香港
    九龍觀塘成業街27號日昇中心202室，並經經濟部認許在案
    ，業據經濟部中部辦公室93年11月15日經（93）中辦三字第
    09330948830號函覆及經濟部93年11月19日經商字第0930219
    8160號函檢送認許事項變更表在卷足按。而被告戊○○為持
    有澳門永久性居民身分證之澳門居民，並經內政部警政署入
    出境管理局於90年7月13日核發0000000000號三年多次入出
    境許可，有內政部93年12月6日台內戶字第0930065577號函
    在卷足按。依上揭涉外民事法律適用法第9條第1項之規定，
    本件原告依據民法侵權行為之規定，主張被告戊○○於我國
    境內為侵權行為致其受損害，請求被告連帶賠償，自應依侵
    權行為地法即我國法為準據法，合先敘明。
二、關於被告戊○○方面：
  (一)經查：
  1.原告主張被告戊○○於民國93年2月19日上午11時20分許，
    駕駛車號３Ｒ─３０６８號自小客車，沿台南市○○路內側
    車道由南往北方向行駛，行經該路與南和路交岔路口時，明
    知汽車駕駛人行經設有閃光黃燈號誌岔路口，應減速慢行，
    注意車前狀況，並隨時採取必要之安全措施，且依當時天侯
    、道路狀況，並無不能注意之情事，竟因疏未注意車前狀況
    ，不慎撞擊前方同向正欲左轉，由原告己○○所騎乘之車號
    ＬＹＢ─９８７號重型機車，原告因而人車倒地，受有左肩
    關節脫臼、左肱骨骨折、左橈骨骨折、下巴撕裂傷、左頰挫
    傷等傷害之事實，業據原告提出診斷證明書二紙為證，被告
    戊○○並因本件車禍之發生，經本院刑事庭以93年度交簡字
    第1680號判決過失傷害，並處拘役三十日，復經本院依職權
    調閱上揭刑事案件卷宗查明無訛，原告之主張堪信為真實。
  2.按汽車行至閃光黃燈之交岔路口時，應減速慢行，隨時作煞
    停之準備，並應注意車前狀況，隨時採取必要之安全措施，
    道路交通標誌標線號誌設置規則第211條第1項第1款及道路
    交通安全規則第94條第3項分別定有明文。觀諸卷附道路交
    通事故現場圖所示，本件肇事地點為閃光黃燈之交岔路口，
    被告戊○○自應注意前揭規定，惟由現場圖示原告機車刮地
    痕自起點起點至機車倒地停止處，距離達五點七公尺，原告
    受撞後人車均倒地，再參以被告戊○○於警訊中自承事發當
    時車速為時速五十公里，而依該車禍事故調查報告表記載，
    肇事地點速限現為時速五十公里，、當時天候路況均為正常
    良好，足認被告戊○○係車前撞及原告，且其行經該交岔路
    口，未減速慢行，亦疏未注意車前狀況，被告戊○○顯有過
    失甚明。而原告因本件車禍受有左肩關節脫臼、左肱骨骨折
    、左橈骨骨折、下巴撕裂傷、左頰挫傷等傷害，足認被告戊○○過失駕駛行為，與原告之受傷間，具有相當因果關係。
    又本件經臺灣省臺南區車輛行車事故鑑定委員會鑑定結果亦
    同此認定，有該鑑定報告書附於警卷可參。
　(二)按因故意或過失，不法侵害他人之權利者，負損害賠償責任
  　；違反保護他人之法律，致生損害於他人者，負賠償責任；
    汽車、機車或其他非依軌道行駛之動力車輛，在使用中加損
    害於他人者，駕駛人應賠償因此所生之損害。但於防止損害
    之發生，已盡相當之注意者，不在此限；不法侵害他人之身
    體或健康者，對於被害人因此喪失或減少勞動能力或增加生
    活上之需要時，應負損害賠償責任；不法侵害他人之身體、
    健康、名譽、自由、信用、隱私、貞操，或不法侵害其他人
    格法益而情節重大者，被害人雖非財產上之損害，亦得請求
    賠償相當之金額；民法第184條第1項前段、第191條之2、第
    193條、第195條分別定有明文。原告依上揭法條規定，請求
    被告戊○○賠償損害，自無不合，茲將其各項請求分述如次
    ：
  1.醫療費用部分：原告主張因本件車禍受傷支出醫療費用三萬
    九千五百八十二元，已據其出醫療費用收據三十一張為證，
    此項費用並為被告所不爭執，爰准許之。
　2.車資部分：原告主張其傷後沒有辦法騎機車，每次至醫院看
  　病，均需要坐計程車，總計看診三十一次，來回六十二趟，
    每趟車資二百三十元，總共一萬四千二百六十元，已據其提
    出計程車費證明單為證，此項費用為被告所不爭執，且查台
    南市市區公車並非方便，加以原告因受傷無法利用機車代步
    ，其因就醫而以計程車進出醫院，核屬必要，原告請求此部
    分之費用一萬四千二百六十元，應予准許。
  3.工作損失部分：原告主張其在家中幫訴外人丙○○看顧小孩
　　當保母，每月收入一萬五千元，原告因本件車禍受傷共六個
  　月無法工作，被告應賠償九萬元（15000元×6個月＝90000
    元）。經查，原告主張其當保母每月收入一萬五千元之事實
    之事實，業據其提出訴外人丙○○出具之保母證明一紙在卷
    可按，並據原告聲請本院訊問之證人丙○○於本院審理時結
    證稱：「己○○是我的丈母娘，與我住在一起。（原告有幫
    你看小孩？）有，大的四歲、小的三歲，他幫我看兩個小孩
    ，我小孩住在丈母家，我以現金給她，我每月收入不固定，
    我作小吃生意，平均六、七萬元，我太太跟我一起作，去年
    農曆七月搬到現在的營業所大都作上午九點到晚上九點，之
    前是下午四點到凌晨三、四點，我知道我丈母出車禍，出車
    禍後我小的小孩就帶回來自己顧，小的帶回來約一年，大的
    繼續由丈母繼續照顧，我倆的小孩帶回來自己顧的時候，就
    沒有付照顧費用給我丈母。我於丈母出車禍那一段時間沒有
    給照顧費用。」（見本院卷第166至167頁，本院94年8月10
    日言詞辯論筆錄）堪信原告主張其於車禍受傷前當保母，每
    月收入一萬五千元等情為真實。又原告受有左側肱骨近端及
    左側橈骨遠端骨折等傷害，接受骨折復位及鋼釘內固定手術
    ，骨折癒合期約需三個月，左肩關節活動度需要復健治療，
    一直到93年9月14日入院拔除內固定後，左肩才能上舉一百
    度，未拔鋼釘約只能上舉四十五度，很多事情不方便工作，
    有財團法人奇美醫院94年3月21日（94）奇醫字第1262號函
    附病情摘要附卷可稽（見本院卷第50頁），本院因而認為以
    六個月之工作能力計算其損失，應屬合理。故此部分原告請
    求被告給付九萬元（計算方式：15000×6 = 90000），為有
    理由，應予准許。
  4.看護費用部分：原告主張其遭被告戊○○撞傷後，行動不便
    ，需專人照顧，其夫周德三即停止打工，在醫院照顧原告，
    其每月工資為新台幣一萬五千八百元整，共請假六個月，應
    賠償九萬四千八百元（15800元×6個月＝94800元）云云。
    惟查，親屬因隨身看護以致停止其本身工作所損失之利益，
    因與被告之過失行為並無相當因果關係，故不得請求被告賠
    償。然查，原告因受傷需要隨身看護，而由配偶看護時，雖
    無現實看護費之支出，亦無受支付之請求，亦應認原告有相
    當於看護費之損害，而得向被告請求賠償，蓋因配偶受傷，
    而由配偶代為照顧原告之起居，故係出於親情，但親屬看護
    所付出之勞力，並非不能評價為金錢，只因兩者身分關係密
    切而免除支付義務，此種親屬基於身分關係之恩惠，自不能
    加惠於被告，故應衡量及比照雇用職業護士看護之情形，認
    原告受有相當於看護費之損害，而得向被告請求賠償。參諸
    原告受有左側肱骨近端及左側橈骨遠端骨折等傷害，接受骨
    折復位及鋼釘內固定手術，骨折癒合期約需三個月等情，有
    財團法人奇美醫院94年3月21日（94）奇醫字第1262號函附
    病情摘要附卷可稽（見本院卷第50頁），故原告於骨折癒合
    期之三個月內，應需他人全日看護，以目前全日看護費用一
    天約二千元之行情計算，原告請求被告賠償之看護費用以九
    萬四千八百元計算，應屬合理，爰予准許之。
  5.精神慰藉金部分：原告主張其因本件車禍受傷，傷後開刀多
    次，至今仍未痊癒，短期亦無法恢復，其身體上及心理上之
    痛苦實無法以筆墨形容，因而請求被告應賠償原告四十三萬
    三千九百八十一元為精神慰問金。按慰撫金金額之認定，除
    依所受身體上及精神上痛苦程度及所造成之影響二者予以衡
    量外，尚須斟酌雙方之身分、資力、與加害之程度及各種情
    形，予以核定。經查，原告因本件車禍受有左肩關節脫臼、
    左肱骨骨折、左橈骨骨折、下巴撕裂傷十五公分、左頰挫傷
    等傷害，兩造名下均無不動產，原告己○○為國小畢業，被
    告戊○○為大學畢業等情，業據原告提出診斷證明書，並經
    本院依職權調閱稅務電子閘門財產所得調件明細表及警訊筆
    錄可按。本院依兩造之身分、地位、經濟能力及傷害程度，
    認原告請求慰撫金二十萬元尚無不當，爰與准許之，原告逾
    此部分之請求，並應駁回。
  6.綜上所述，被告應給付原告合計為四十三萬八千六百四十二
    元（計算方式：39582＋14260＋90000＋94800＋200000＝
    438642）。
　(三)復按損害之發生或擴大，被害人與有過失者，法院得減輕賠
  　償金額，或免除之，民法第217條第1項定有明文；又非財產
    上之損害，被害人對於損害之發生或擴大，與有過失者，因
    民法第217條既未將之除外，依公平之原則，自應一體適用
    。本件被告抗辯本件車禍之發生，原告己○○駕駛重機車，
    未依規定左轉，變換車道未注意安全距離，為肇事主因，加
    以原告係無照駕駛，則原告顯然有怠於避免車禍發生損害之
    重大與有過失，依上開民法第217條之規定，應減輕賠償金
    額百分之五十以上，始為恰當等語。經查：本件車禍發生之
    原因，原告己○○駕駛重機車，未依規定左轉，變換車道未
    注意安全距離，為肇事主因；被告戊○○駕使小客車，行經
    有閃光黃燈號誌岔路口，未減速慢行，未注意車前狀況，為
    肇事次因，有台灣省台南區行車事故鑑定委員會鑑定意見書
    附於警卷可按，且兩造對於該鑑定意見書均未爭執，本院審
    酌原告己○○應就本件交通事故之發生應負六成之過失比例
    ，而被告戊○○應負四成之過失責任，方屬公允，爰依前揭
    過失相抵之原則，減輕被告六成之賠償責任，依此計算，本
    件被告應賠償原告金額為一十七萬五千四百五十七元（計算
    式：438642×0.4＝175457，元以下四捨五入），原告之請
    求於上開金額之範圍內，為有理由。
　(四)第按保險人依本法規定給付之保險金，視為加害人或被保險
  　人損害賠償金額之一部分，加害人或被保險人受賠償請求時
    ，得扣除之，強制汽車責任保險法第30條定有明文。查原告
    已領取強制汽車責任保險金八萬二千六百八十二元，業經原
    告自認，復為被告所不爭執，揆諸前揭法條規定，原告得請
    求損害賠償之金額一十七萬五千四百五十七元扣除已領取之
    強制責任保險金八萬二千六百八十二元，仍得請求被告給付
    九萬二千七百七十五元。
　(五)末按給付無確定期限者，債務人於債權人得請求給付時，經
  　其催告而未為給付，自受催告時起，負遲延責任。其經債權
    人起訴而送達訴狀，或依督促程序送達支付命令，或為其他
    相類之行為者，與催告有同一之效力；民法第229條第2項定
    有明文；又遲延之債務，以支付金錢為標的者，債權人得請
    求依法定利率計算之遲延利息。但約定利率較高者，仍從其
    約定利率；而應付利息之債務，其利率未經約定，亦無法律
    可據者，週年利率為百分之五；亦為同法第233條第1項及第
    203條所明定。查本件原告請求被告應給付之金額，並未定
　  有給付之期限，且未約定利率，則原告請求自起訴狀繕本送
    達被告之翌日起，按週年利率百分之五計算之利息，並未逾
    上開規定之範圍，自無不合；又原告之起訴狀繕本係於93年
    11月25日送達被告戊○○（送達證書附於本院卷第92頁），
    則原告請求被告給付自93年11月26日起至清償日止，按週年
    利率百分之五計算之利息，洵屬正當。
三、關於被告香港商課室國際出版有限公司（以下簡稱課室公司
    ）方面：
  (一)按受僱人因執行職務，不法侵害他人之權利者，由僱用人與
    行為人連帶負損害賠償責任。但選任受僱人及監督其職務之
    執行，已盡相當之注意或縱加以相當之注意而仍不免發生損
    害者，僱用人不負賠償責任，民法第188條第1項定有明文。
    再按僱用人依本條應負賠償責任者，係以選任或監督受僱人
    有過失為原因，則解釋「受僱人」之意義，應以僱用人對其
    選任或監督有無責任，以為決定標準，凡客觀上被他人使用
    ，為之服勞務而受其監督者，均應認為受僱人（最高法院57
    年台上字第1663號判例參照）。而是否為「執行職務」，應
    依客觀事實決定，即行為之外觀茍具有執行職務之形式，即
    係因執行職務所為之行為，不問僱用人或受僱人之意思如何
    ，惟如受僱人之行為與職務無關，或因受僱人私生活不檢點
    而損害他人，即不得請求僱用人連帶賠償損害（最高法院42
    年台上字第1224號判例、67年台上字第2032號判例參照）。
  (二)次按當事人主張有利於己之事實者，就其事實有舉證之責任
    ；但法律別有規定，或依其情形顯失公平者，不在此限；民
    事訴訟法第277條定有明文。原告主張被告戊○○為被告香
    港商課室國際出版有限公司之受僱人，且車禍當時係執行職
    務中，自應就上開事實提出證據證明之。原告主張，車禍當
    時被告戊○○與被告課室公司之訴訟代理人甲○○有去探視
    原告，被告戊○○並表示其為澳門華僑，來台灣讀書，並在
    被告課室公司當業務員，車子是公司借他的等情，惟上情為
    被告課室公司所否認，辯稱被告戊○○並非被告課室公司之
    受僱人，而係澳門之代理商，被告課室公司透過被告戊○○
    將商品賣到澳門，被告戊○○並未向被告課室公司領薪水，
    也無保險及其他福利，被告課室公司與被告戊○○只有買賣
    關係等語。經查，被告戊○○並無投保勞保及全民健保之紀
    錄，業經本院向勞工保險局及中央健康保險局查詢在案，而
    原告就其主張被告戊○○為被告課室公司之受僱人，且車禍
    當時被告戊○○係在執行職務中之事實並未提出證據證明之
    ，原告既未盡其舉證之責任，本院即無法認定該事實為真。
    因而，原告主張被告課室公司依民法第188條之規定，應與
    被告戊○○負連帶賠償責任，為無理由，應予駁回。
四、綜上所述，原告本於侵權行為之損害賠償請求權，請求被告
    應連帶給付原告醫療費用、車資、看護費用、工作損失、非
    財產上損害賠償共計六十八萬三千五百七十三元，惟本院審
    理後認為原告無法舉證證明被告戊○○為被告課室公司之受
    僱人，且車禍當時被告戊○○係在執行職務中，故原告不得
    請求被告課室公司負連帶賠償責任，而僅得向被告戊○○請
    求賠償。原告得請求賠償之金額在四十三萬八千六百四十二
    元之範圍內為有理由，又依過失相抵原則減輕後，被告戊○○應賠償原告之金額為一十七萬五千四百五十七元，但因被
    告戊○○所駕駛之肇事車輛乃有投保強制汽車責任保險之車
    輛，依強制汽車責任保險法第30條之規定，原告已領取之強
    制汽車責任保險金八萬二千六百八十二元應予扣除，是原告
    請求被告賠償之金額，於九萬二千七百七十五元之範圍內，
    為有理由，應予准許，逾此部分之範圍為無理由，應予駁回
    。
五、本件待證事實已臻明確，兩造其餘之攻擊防禦方法及舉證，
    於判決結果已不生影響，爰不一一詳為論述，附此敘明。
六、原告陳明願供擔保，聲請宣告假執行，經核其勝訴部份，係
    所命被告給付之金額不逾五十萬元者，應依職權宣告假執行
    ；原告其餘假執行之聲請，因訴之駁回而失所依附，不予准
    許。
七、結論：本件原告之訴，為一部有理由，一部無理由，爰依民
    事訴訟法第79條、第389條第1項第5款，判決如主文。
中　　華　　民　　國　　94　　年　　10　　月　　31　　日
                  民事第三庭    法　官　高如宜
以上正本係照原本作成
如對本判決上訴，須於判決送達後20日內向本院提出上訴狀
中　　華　　民　　國　　94　　年　　11　　月　　9　　日
                                書記官　林賢輝
